臺灣高雄地方法院刑事判決　　　　　　　　94年度易字第85號
公　訴　人　臺灣高雄地方法院檢察署
被　　　告　己○○
上列被告因竊盜案件，經檢察官聲請以簡易判決處刑（93年度速
偵字第2025號）及移送併案審理（94年度偵字第421 號、94年度
偵字第2028號、臺灣屏東地方法院檢察署94年度偵緝字第33號）
，本院認不宜以簡易判決處刑，改依通常程序審理，復經本院合
議庭裁定由受命法官獨任進行簡式審判程序，本院判決如下：
    主  文
己○○連續攜帶兇器踰越牆垣竊盜，處有期徒刑拾月。扣案之機
車鑰匙、美工刀各1 支，均沒收。
    事  實
一、己○○基於意圖為自己不法所有及竊盜之概括犯意，先後於
    附表所示之時、地，以附表所示之方法，持附表所示之工具
    ，連續竊取各該被害人所有如附表所示之財物，嗣為警循線
    查獲，並扣得如附表備註欄所示之物。
二、案經高雄縣政府警察局林園分局報請臺灣高雄地方法院檢察
    署檢察官偵查起訴及移送併辦。
    理  由
壹、程序部分：本件被告己○○所犯為死刑、無期徒刑或最輕本
    刑為3 年以上有期徒刑以外之罪，其於準備程序中就被訴事
    實為有罪之陳述，經法官告知簡式審判程序之旨，並聽取公
    訴人及被告之意見後，依刑事訴訟法第273 條之1 第1 項規
    定，裁定由受命法官獨任進行簡式審判程序，合先敘明。
貳、實體部分：
一、上揭犯罪事實，業據被告於本院審理中坦承不諱。而附表編
    號1 之犯罪事實，有證人即被害人丙○○、甲○○於警詢、
    偵查時之證述，並有照片8 張在卷可憑；編號2 之犯罪事實
    有證人即被害人戊○○於警詢及本院調查時之證述，並有照
    片6 張、贓物領據1 紙、扣押物品目錄表2 紙足證；編號3
    之犯罪事實，有證人即被害人丁○○於警詢中之證述及押物
    品目錄表、贓物領據、車輛竊盜資料個別查詢報表、車輛尋
    獲電腦輸入單各1 紙、照片2 張及被告所有供竊盜所用之鑰
    匙1 支扣案可稽；編號4 之犯罪事實，有證人乙○○於警詢
    、偵查中之證述、扣押物品目錄表、贓物認領保管單各1 份
    、照片4 張及被告所有供犯罪所用之美工刀1 支扣案可佐。
    是被告之自白核與事實相符，本件事證明確，被告上開犯行
    堪以認定。
二、按刑法第321 條第1 項第3 款之攜帶兇器竊盜罪，係以行為
    人攜帶兇器竊盜為其加重條件，此所謂兇器，其種類並無限
    制，凡客觀上足對人之生命、身體、安全構成威脅，具有危
    險性之兇器均屬之（最高法院79年臺上字第5253號判例參照
    ），又附表編號1 、2 、4 備註欄所示之物，既得以割取檳
    榔、剪斷或割斷電纜線，足見係質地堅硬且鋒利之物，依社
    會一般觀念均足以對人之生命、身體安全構成威脅，在客觀
    上顯然具有危險性，應屬兇器。又按攜帶兇器竊盜，衹須行
    竊時，攜帶具有危險性之兇器為已足，本件被告持以行竊如
    附表編號1 、2 備註欄所示之水果刀、老虎鉗，雖分別為被
    害人丙○○、戊○○所有，並非被告所攜往，然被告既於行
    竊之際攜之為工具，且屬兇器已如前述，仍應成立刑法第32
    1 條第1 項第3 款之攜帶兇器竊盜罪。
三、核被告己○○附表編號1 、4 之所為，係犯刑法第321 條第
    1 項第3 款之攜帶兇器竊盜罪；附表編號2 所為係犯同條項
    第2 款、第3 款之攜帶兇器、踰越牆垣竊盜罪；附表編號3
    之所為係犯同法第320 條第1 項之普通竊盜罪。被告先後多
    次加重竊盜及普通竊盜犯行，時間緊接，犯罪手法類似，觸
    犯基本構成要件相同之罪，顯係基於概括犯意為之，應依刑
    法56條連續犯規定，以論以情節最重之攜帶兇器、踰越牆垣
    竊盜一罪，並加重其刑。
四、又移送併辦部分即附表編號1 、3 、4 所示之犯罪事實（94
    年度偵字第421 號、94年度偵字第2028號、臺灣屏東地方法
    院檢察署94年度偵緝字第33號），雖未經起訴，然與公訴人
    聲請簡易判決處刑之附表編號2 之犯罪事實（即93年度速偵
    字第2025號），有連續犯之裁判上一罪關係，已如前述，本
    院自應併予審判。
五、爰審酌被告正值青壯，不思以合法手段獲取經濟所須，而屢
    以竊取他人財物之方式獲取不法利益，已對他人造成財產損
    害，其所為實有不當，惟考量犯後已坦承犯行，所竊得之部
    分財物已返還予被害人，犯罪所生危害已有降低等一切情狀
    ，量處如主文所示之刑。
六、扣案如附表編號3 、4 備註欄所示之機車鑰匙、美工刀各1
    支，為被告所有，且係供其犯罪所用之物，業據被告於警詢
    時（見高市警三壹分三字第0940000750號卷第2 頁、林警刑
    移字第1844號卷第4 頁）、本院審理時（見本院94年度易字
    第85卷第103 頁）分別供承在卷，應依刑法第38 條 第1 項
    第2 款規定，宣告沒收。至老虎鉗、水果刀被告均否認為其
    所有，且老虎鉗業據被害人戊○○領回，有贓物領據1 紙在
    卷可稽（見林警刑移字1589號卷第10頁）；而水果刀則係被
    告自被害人丙○○家中所拿取，亦據丙○○於警詢中供承在
    卷（見湖警刑移字0000000000號卷第5 頁、第15頁），則老
    虎鉗、水果刀部分，應非被告所有，依法爰均不宣告沒收，
    附此敘明。
據上論斷，應依刑事訴訟法第273 條之1 第1 項、第284 條之1
、第299 條第1 項前段，刑法第56條、第321 條第1 項第2 、3
款、第38條第1 項第2 款，判決如主文。
本案經檢察官庚○○到庭執行職務。
中　　華　　民　　國　　94　　年　　6 　　月　　20　　日
                  刑事第二庭    法　官  李育信
以上正本證明與原本無異。
如不服本判決，應於收受送達後10日內向本院提出上訴書狀。
中　　華　　民　　國　　94　　年　　6 　　月　　22　　日
　　　　　　　　　　　　       書記官   洪生輝
附錄本案論罪科刑法條：
刑法第321條：
犯竊盜罪而有左列情形之一者，處六月以上、五年以下有期徒刑
：
　一  於夜間侵入住宅或有人居住之建築物、船艦或隱匿其內而
      犯之者。
　二  毀越門扇、牆垣或其他安全設備而犯之者。
　三  攜帶兇器而犯之者。
　四  結夥三人以上而犯之者。
　五  乘火災、水災或其他災害之際而犯之者。
　六  在車站或埠頭而犯之者。
前項之未遂犯罰之。
附表：
┌──┬──────┬──────┬───┬──────────┬─────┐
│編號│  犯罪時間  │  犯罪地點  │被害人│       行為方式     │   備註   │
├──┼──────┼──────┼───┼──────────┼─────┤
│1   │93年7月4日凌│屏東縣萬巒鄉│丙○○│持客觀上足作為凶器之│水果刀（非│
│    │晨5時許     │佳佐段145-6 │甲○○│用，由竹竿及水果刀所│被告所有，│
│    │            │地號之檳榔園│      │製成之刀具，割取被害│且未扣案）│
│    │            │內          │      │人丙○○所有之檳榔10│。        │
│    │            │            │      │餘芎後，復至位於隔鄰│          │
│    │            │            │      │，由被害人甲○○經營│          │
│    │            │            │      │之檳榔園內，割取被害│          │
│    │            │            │      │人甲○○所有之檳榔1 │          │
│    │            │            │      │芎。                │          │
├──┼──────┼──────┼───┼──────────┼─────┤
│2   │93年11月1日 │高雄縣林園鄉│戊○○│踰越牆垣進入戊○○所│扣得老虎鉗│
│    │下午1時許   │西汕路4號後 │      │有之養殖場，以其內黃│1 支（非被│
│    │            │方建嘉養殖場│      │智坤所有之老虎鉗竊取│所有）。  │
│    │            │內          │      │被害人所有抽水馬達2 │          │
│    │            │            │      │粒、電纜線1 條（長約│          │
│    │            │            │      │30米）等財物，價值共│          │
│    │            │            │      │約新台幣18,000元。  │          │
├──┼──────┼──────┼───┼──────────┼─────┤
│3   │93年12月21日│高雄市前鎮區│丁○○│以自備之機車鑰匙，插│扣得被告所│
│    │下午2時許   │佛中路某處  │      │入丁○○所有車牌號碼│有之機車鑰│
│    │            │            │      │XYO-53號重型機車之電│匙1 支。  │
│    │            │            │      │門，發動引擎駛離現場│          │
│    │            │            │      │而竊取之。          │          │
├──┼──────┼──────┼───┼──────────┼─────┤
│4   │94年1月12日 │高雄縣林園鄉│和益化│持所有美工刀1 把，進│扣得被告所│
│    │凌晨5時許   │石化三路9號 │學工業│入本件犯罪地點，竊取│有之美工刀│
│    │            │和益化學工業│股份有│被害人所有價值新台幣│1把 。    │
│    │            │股份有限公司│限公司│2000元之電纜線1 捆。│          │
│    │            │機電室      │      │                    │          │
└──┴──────┴──────┴───┴──────────┴─────┘
